【裁判字號】    91,易,1753
【裁判日期】    920305
【裁判案由】    毒品危害防制條例
【裁判全文】
臺灣桃園地方法院刑事判決                        九十一年度易字第一七五三號
    公  訴  人  臺灣桃園地方法院檢察署檢察官
    被      告  甲○○  男  二.
右列被告因違反毒品危害防制條例案件，經檢察官提起公訴（九十一年度毒偵字第二
一三三號）及移送併案審理（九十一年度毒偵字第二三九八號），本院判決如左：
    主  文
甲○○連續施用第二級毒品，處有期徒刑陸月，如易科罰金，以參佰元折算壹日。
扣案之第二級毒品安非他命壹包（驗餘淨重拾貳點捌伍伍捌公克）、壹包（驗餘淨重
貳點伍玖柒公克）沒收銷燬之；扣案之吸食器貳組，沒收之。
    事  實
一、甲○○前曾於民國八十九年間，因施用第二級毒品案件，經本院以八十九年度毒
    聲字第五一五七號裁定送觀察、勒戒後，認無繼續施用毒品之傾向，經臺灣桃園
    地方法院檢察署檢察官於八十九年八月十七日以八十九年度毒偵字第四三０五號
    為不起訴處分確定；又因非法施用第二級毒品，再經本院以九十年度毒聲字第一
    二一八號裁定送觀察、勒戒後，認有繼續施用毒品之傾向，由臺灣桃園地方法院
    檢察署檢察官聲請本院以九十年度毒聲字第二二五八號裁定令入戒治處所施以強
    制戒治，並以九十年度毒偵字第八二九號向本院聲請簡易判決處刑，經本院桃園
    簡易庭於九十年七月四日以九十年度桃簡字第七三一號判處有期徒刑五月確定在
    案，旋又經本院以九十年度毒聲字第四三二一號裁定停止戒治並交付保護管束在
    外。詎甲○○猶不思悔改，於五年內另基於施用第二級毒品安非他命之概括犯意
    ，於前開停止強制戒治付保護管束期間，自九十一年六月十二日八時三十分許往
    前回溯九十六小時內某時起，至九十一年九月七日止，在桃園縣桃園市鎮○街三
    三六巷三之三號其住處，連續施用第二級毒品安非他命多次。先於九十一年六月
    十一日二十一時許，在上址其住處為警查獲；繼又於九十一年八月十一日二十三
    時許，在桃園縣大溪鎮○○路一０八五號，為警查獲第二級毒品安非他命一包（
    淨重十二．九九二九公克，取樣０．一三七一公克已鑑析用罄，驗餘淨重十二．
    八五五八公克）、及其所有供施用第二級毒品安非他命之吸食器二組；另再於九
    十一年九月七日十四時許，在桃園縣八德市○○路○段一五六號前，為警查獲第
    二級毒品安非他命一包（淨重二．六九０九公克，取樣０．三三一０公克已鑑析
    用罄，驗餘淨重二．三五九七公克）。
二、案經桃園縣警察局桃園分局報請臺灣桃園地方法院檢察署檢察官偵查起訴及桃園
    縣警察局移送臺灣桃園地方法院檢察署檢察官併案審理。
    理  由
一、右揭犯罪事實，業據被告甲○○坦承不諱，且被告三次為警查獲時分別於九十一
    年六月十二日八時三十分許、同年八月十二日五日許、同年九月七日十四時四十
    分許所採尿液經送鑑定結果，均呈安非他命之陽性反應乙節，有桃園縣警察局大
    溪偵辦毒品案姓名代號對照表、桃園縣警察局刑警隊被採尿人姓名編號對照表、
    國防部憲兵司令部刑事鑑識中心鑑驗通知書各乙紙附卷可稽；此外，復有前述第
    二級毒品安非他命一包（淨重十二．九九二九公克，取樣０．一三七一公克已鑑
    析用罄，驗餘淨重十二．八五五八公克）、一包（淨重二．六九０九公克，取樣
    ０．三三一０公克已鑑析用罄，驗餘淨重二．三五九七公克）、及吸食器二組扣
    案可佐；而前述二包毒品經鑑定，確分別含第二級毒品甲基安非他命成份，有國
    防部憲兵司令部刑事鑑識中心九十一年十一月七日（九一）綱得字第一五００一
    號、同年十二月十七日（九一）綱得字第一七一九二號鑑驗通知書二紙附卷可稽
    ，足證被告之自白與事實相符。又被告前曾於八十九年間，因施用第二級毒品案
    件，經本院以八十九年度毒聲字第五一五七號裁定送觀察、勒戒後，認無繼續施
    用毒品之傾向，經臺灣桃園地方法院檢察署檢察官於八十九年八月十七日以八十
    九年度毒偵字第四三０五號為不起訴處分確定之事實，有上開不起訴處分書在卷
    可稽。而被告嗣再因非法施用第二級毒品，經本院以九十年度毒聲字第一二一八
    號裁定送觀察、勒戒後，認有繼續施用毒品之傾向，由臺灣桃園地方法院檢察署
    檢察官聲請本院以九十年度毒聲字第二二五八號裁定令入戒治處所施以強制戒治
    ，並經臺灣桃園地方法院檢察署以九十年度毒偵字第八二九號向本院聲請簡易判
    決處刑，經本院桃園簡易庭於九十年七月四日以九十年度桃簡字第七三一號判處
    有期徒刑五月確定在案，被告且經本院以九十年度毒聲字第四三二一號裁定停止
    戒治並交付保護管束在外等情，亦有臺灣桃園地方法院檢察署檢察官九十年度毒
    偵字第八二九號聲請簡易判決處刑書、臺灣高等法院被告全國前案紀錄表等附卷
    足憑，綜上所述，本案事證明確，被告犯行堪予認定。
二、核被告甲○○所為，係犯毒品危害防制條例第十條第二項之施用第二級毒品罪。
    被告持有第二級毒品安非他命之低度行為應為施用之高度行為所吸收，不另論罪
    。又被告先後多次施用第二級毒品安非他命之行為，時間緊接，所犯構成要件相
    同，顯係基於概括之犯意為之，應依連續犯之規定以一罪論，並依法加重其刑。
    公訴人就被告於九十一年八月十一日二十三時許回溯九十六小時內某時以外之施
    用第二級毒品犯行部分雖未加以起訴，然該些部分既與已起訴部分具有連續犯之
    裁判上一罪關係，為起訴效力所及，本院自應併予審究。爰審酌被告前經觀察、
    勒戒、強制戒治後，復仍再行施用毒品，戕害己身，顯無悔改之意及其犯後坦承
    犯行之態度等一切情狀，量處如主文所示之刑，並諭知易科罰金之折算標準。扣
    案之安非他命一包（淨重十二．九九二九公克，取樣０．一三七一公克已鑑析用
    罄，驗餘淨重十二．八五五八公克）、一包（淨重二．六九０九公克，取樣０．
    三三一０公克已鑑析用罄，驗餘淨重二．三五九七公克），均為毒品危害防制條
    例所規範之第二級毒品，應依同法第十八條第一項前段宣告沒收銷燬之。另扣案
    之吸食器二組，係被告所有供施用第二級毒品安非他命所用之事實，亦據被告於
    本院訊問時供明在卷，爰依刑法第三十八條第一項第二款之規定，宣告沒收。
據上論斷，應依刑事訴訟法第二百九十九條第一項前段，毒品危害防制條例第十條第
二項、第十八條第一項前段，刑法第十一條前段、第五十六條、第四十一條第一項前
段、第三十八條第一項第二款，罰金罰鍰提高標準條例第二條，判決如主文。
本案經檢察官羅秀蓮到庭執行職務。
中        華        民        國      九十二    年    三    月    五    日
                                臺灣桃園地方法院刑事第六庭
                                            法  官  林曉芳
右正本證明與原本無異。
如不服本判決，應於判決送達後十日內向本院提出上訴狀( 應附繕本 )，上訴於
臺灣高等法院。
                                            書記官  巫孟蓉
中        華        民        國      九十二    年    三    月    五    日
附論罪科刑依據之法條
毒品危害防制條例第十條
施用第一級毒品者，處六月以上五年以下有期徒刑。
施用第二級毒品者，處三年以下有期徒刑。
毒品危害防制條例第十八條
查獲之毒品及專供製造或施用毒品之器具，不問屬於犯人與否，均沒收銷
燬之。但合於醫藥或研究之用者，得不予銷燬。
前項合於醫藥或研究用毒品或器具之管理辦法，由法務部會同行政院衛生
署定之。


司法院資訊處製作；財團法人民間司法改革基金會備份。
